臺灣高雄地方法院刑事判決　　　　　　　 94年度訴字第813號
公　訴　人　臺灣高雄地方法院檢察署檢察官
被　　　告　乙○○　男　31歲.
　　　　　　　　　　　十號五樓.
上列被告因毒品危害防制條例案件，經檢察官提起公訴（94年度
毒偵字第2219號）及併案審理（94年度毒偵2219號），本院判決
如下：
    主  文
乙○○連續施用第一級毒品，處有期徒刑拾月，扣案之第一級毒
品海洛因肆包（驗後淨重零點玖陸公克、空包裝重零點柒壹公克
）沒收銷燬之。又連續施用第二級毒品，處有期徒刑肆月。應執
行有期徒刑壹年，扣案之第一級毒品海洛因肆包（驗後淨重零點
玖陸公克、空包裝重零點柒壹公克）均沒收銷燬之。
    事  實
一、乙○○前因施用毒品案件，經觀察、勒戒後，認無繼續施用
    毒品之傾向，由台灣高雄地方法院檢察署檢察官於民國88年
    01月18日，以88年度偵緝字第8 號不起訴處分確定；又因施
    用第一、二級毒品案件，經觀察、勒戒後，認有繼續施用施
    用毒品之傾向，先送強制戒治後，再由檢察官提起公訴，經
    本院以90年度訴字第423 號判處應執行有期徒刑8 月確定，
    嗣於90年06月22日，上開強制戒治因停止執行付保護管束，
    並於91年01月20日因保護管束期滿視為執行完畢釋放，而上
    開有期徒刑於91年09月22日執行完畢。詎猶不知悔改，復於
    上開強制戒治執行完畢釋放後5 年內，仍基於施用第一級毒
    品海洛因（下稱海洛因）及第二級毒品甲基安非他命（下稱
    甲基安非他命）之概括犯意，先後於94年01月19日中午11時
    許及20日中午12時許在高雄縣橋頭鄉○○村○○路一四六之
    三十號五樓之六住處，非法施用海洛因及甲基安非他命各乙
    次。被警察於94年01月20日16時40分，在高雄縣橋頭鄉○○
    村○○○路25號之2 王美蘭住處被查獲。隨即於翌日17時許
    在高雄縣橋頭鄉○○路146 之30號5 樓之6 租屋處，經警持
    搜索票搜索，並當場扣得海洛因4 小包（淨重0.96公克，空
    包裝重0.71公克），經徵得其同意後採尿送驗，檢驗結果呈
    甲基安非他命及嗎啡陽性反應，始知悉上情。
二、案經高雄市政府警察局新興分局及高雄縣政府警察局岡山分
    局移請臺灣高雄地方法院檢察署檢察官偵查起訴。
    理  由
一、上揭犯罪事實，業據被告於本院審理中供認不諱，且其先後
    經警採集尿液送檢驗結果，均呈嗎啡及甲基安非他命陽性反
    應，分別有高雄市立凱旋醫院濫用藥物尿液檢驗報告一份（
    轉碼編號00000000）以及台灣檢驗科技股份有限公司94年1
    月27日濫用藥物尿液檢驗報告各一份在卷可稽，再者，為警
    於94年1 月21日查獲之白粉一包及於94年01月17查獲之白粉
    ，經送檢驗結果，均含有第一級毒品海洛因成分（驗後淨重
    0.96公克、空包裝重0.71公克）有法務部調查局調科壹字第
    220019297 號鑑定通知書一紙在卷可憑，被告之自白核與事
    實相符，其犯行堪予認定。
二、被告前因施用毒品案件，經觀察、勒戒後，認無繼續施用毒
    品之傾向，由檢察官於民國88年01月18日，以88年度偵緝字
    第8 號不起訴處分確定；又因施用第一、二級毒品案件，經
    觀察、勒戒後，認有繼續施用施用毒品之傾向，先送強制戒
    治後，再由檢察官提起公訴，經本院以90年度訴字第423 號
    判處應執行有期徒刑8 月確定，嗣於90年06月22日，上開強
    制戒治因停止執行付保護管束，並於91年01月20日因保護管
    束期滿視為執行完畢釋放，而上開有期徒刑於91年09月22日
    執行完畢之事實，有臺灣高等法院被告全國前案紀錄表及臺
    灣高雄地方法院檢察署刑案資料查註紀錄表各一份附卷可按
    。從而，被告於觀察、勒戒及強制戒治執行完畢釋放後，五
    年內再犯本件施用毒品罪之事實，堪予認定。本案事證明確
    ，應依法論科。
三、按海洛因、甲基安非他命分屬毒品危害防制條例第二條第二
    項第一、二款所定之第一、二級毒品，均不得非法持有、施
    用，是核被告所為，係犯毒品危害防制條例第十條第一項之
    施用第一級毒品罪及同條第二項之施用第二級毒品罪。被告
    持有第一級毒品海洛因、第二級毒品甲基安非他命進而施用
    ，其持有海洛因、甲基安非他命之低度行為，應為施用之高
    度行為所吸收，均不另論罪。又被告先後多次施用第一級毒
    品海洛因及第二級毒品甲基安非他命之行為，時間緊接，所
    犯係構成要件相同之罪，顯係基於概括犯意反覆為之，為連
    續犯，應依法論以一罪並加重其刑。被告所犯上開二罪，犯
    意各別，罪名有異，應予分論併罰。爰審酌施用毒品足以戕
    害身心健康，滋生其他犯罪，惡化社會治安，被告前因施用
    毒品，經觀察、勒戒後，仍再度多次施用毒品，顯見其戒毒
    之意志不堅，自制力不佳，應有入監矯治之必要，惟念及被
    告施用毒品乃戕害其自己之身心健康，且其犯後均已坦承犯
    行，及衡量其施用毒品之次數多寡等一切情狀，分別量處如
    主文所示之刑，併定其應執行之刑，以資懲儆。
四、扣案之海洛因四包（驗後淨重0.96公克、空包裝重0.71公克
    ），均為第一級毒品，又上開包裝袋因包覆海洛因，衡情顯
    難與毒品完全析離，均應依毒品危害防制條例第十八條第一
    項前段規定，併予宣告沒收銷燬之；至因鑑驗耗盡之海洛因
    既已滅失，自無庸再為沒收銷燬之諭知。
五、據上論斷，應依刑事訴訟法第299 條第1 項前段，毒品危害
    防制條例第10條第1 項、第2 項、第18條第1 項前段，刑法
    第11條、第56條、第51條第5 款，判決如主文。
本案經檢察官甲○○到庭執行職務。
中　　華　　民　　國　　94　　年　　6 　　月　　17　　日
                  刑事第八庭    審判長法　官  陳樹村
                                      法  官  吳俊龍
                                      法  官  林意芳
以上正本，係照原本作成，證明與原本無異。
如不服本判決，應於送達後10日內，向本院提出上訴狀。
中　　華　　民　　國　　94　　年　　7 　　月　　2 　　日
                                      書記官  周祺雯
毒品危害防制條例第10條
施用第一級毒品者，處 6 月以上 5 年以下有期徒刑。
施用第二級毒品者，處 3 年以下有期徒刑。
